臺灣臺北地方法院小額民事判決
111年度北小字第3572號
原      告  鄭宏淇  
被      告  孫旭志  
訴訟代理人  匡立堯  
上列當事人間請求損害賠償(交通)事件，本院於民國111年8月31
日言詞辯論終結，判決如下︰
    主      文
被告應給付原告新臺幣74,655元，及自民國111年7月12日起至清
償日止，按週年利率5％計算之利息。
訴訟費用新臺幣1,000元由被告負擔。
本判決得假執行。但被告如以新臺幣74,655元為原告預供擔保，
得免為假執行。
    事實及理由
一、原告起訴主張：
㈠被告於民國111年1月14日13時52分許，駕駛車牌號碼000－00號
  營業用大貨車（下稱被告車輛），行經臺北市和平東路3段與
  嘉興街口處時，因駕駛不慎之過失，撞擊被告駕駛之車牌號碼
  000－0000號租賃小客車（下稱系爭車輛），造成系爭車輛受有
  損壞（下稱系爭事故）。經原告通報臺北市政府警察局交通警
  察大隊到場處理，因原告同意車損部分由保險公司負責修理、
  不向被告求償，被告因此當場允諾原告於系爭車輛修復期間，
  原告之代步費用由被告負擔。兩造並於道路交通事故現場圖（
  下稱系爭現場圖）之測繪內容記載：「本次車禍，A車當事人
  （按：即被告）願交由保險公司負責修復，B車損回復原狀。
  至於代步費用A車處理。」並經雙方簽名。兩造就被告應負之
  侵權行為損害賠償責任已達成和解。原告於111年1月17日即將
  系爭車輛送廠維修，因適逢春節假期，維修至111年2月22日始
  修復完畢，維修費用已由被告投保之保險公司理賠。
㈡原告因居住於新店，於坪林山區種植茶葉養鹿，每日皆須駕車
  自新店往返坪林，往返皆須以車代步。系爭事故發生當日原告
  本擬送茶葉至臺北市議會，系爭車輛遭撞擊後，不得已委由妻
  子自系爭事故現場搭乘計程車將茶葉送往臺北市議會，支出車
  費新臺幣（下同）500元；於111年1月17日將系爭車輛送廠維
  修後，自新店安坑搭計程車返回新店住家，支出車費155元；
  另自111年1月17日起至111年2月22日止，租用同級汽車之代步
  費74,000元；共計支出74,655元。原告多次與被告聯繫請求被
  告依和解約定給付代步費用，然被告皆不予置理。
㈢又若縱認兩造間和解未成立，原告亦得本於民法第184條第1項
  前段規定，向被告求償因此需支出之代步費用。
㈣並聲明：被告應給付原告74,655元，及自起訴狀繕本送達翌日
  起至清償日止，按週年利率5％計算之利息；及願供擔保請准宣
  告假執行。。　　
二、被告抗辯則以：代步費由被告處理，但原則上還是要由保險
    公司協調為準。代步費也是屬於日常花費，又或假期、疫情
    關係，怎能全部算在保險公司頭上，對於原告主張系爭車輛
    修復期間為自111年1月17日起至111年2月22日止有所爭執，
    時間應該沒有這麼長。擴大損失部分不可能都由保險公司處
    理等語置辯。並聲明：原告之訴駁回。
三、本院之判斷理由：
㈠原告主張系爭事故經過情形，兩造並於系爭現場圖之測繪內容
  記載：「本次車禍，A車當事人（按：即被告）願交由保險公
  司負責修復，B車損回復原狀。至於代步費用A車處理。」，合
  致之真意即為約定原告因系爭事故導致之代步費由被告給付或
  賠償等情，業經原告提出道路交通事故現場圖、估價單、乘車
  證明、系爭車輛行照、租車收據等件為證據（見本院卷第13至
  25頁），並經本院依職權調取臺北市政府警察局交通警察大隊
  系爭事故調查卷宗核閱無誤(見本院卷第29至41頁)，且此情亦
  為被告所不爭執，應可採認。
㈡按當事人主張有利於己之事實者，就其事實有舉證之責任；民
  事訴訟法第277條前段定有明文。又按和解有使當事人所拋棄
  之權利消滅及使當事人取得和解契約所訂明權利之效力，為民
  法第737條定有明文。又和解契約一經合法成立，當事人均應
  受其拘束。縱使一方因而受不利益之結果，亦不得事後翻異，
  更就和解前之法律關係再行主張。兩造對系爭車輛於維修期間
  ，原告之代步費用由被告負擔一事，並無爭執，僅被告抗辯系
  爭車輛修復期間過長、代步費用過高。查原告就其於系爭車輛
  維修期間支出代步費用74,655元一節，已提出乘車證明、租車
  收據（見本院卷第17至19、23至25頁）等件為證，被告對形式
  真正並無爭議，堪認原告於系爭車輛維修期間確有支出代步費
  用74,655元之事實。而兩造於系爭事故發生當下，既已就系爭
  事故賠償之責任及方式達成和解，並特別約定由被告負擔代步
  費用，自屬經過兩造個別磋商而為合致之約定，自均應受其拘
  束。被告雖抗辯維修時間應該沒有這麼長云云，然並未實際指
  出合理之修復期間為何。而系爭事故發生時，本即難以能立刻
  估算維修期間應為幾日，原告亦僅能將系爭車輛交由車廠修復
  ，並於修復後由車廠通知取車，被告既已承諾願負擔代步費用
  ，亦未舉證並說明其認為適當之修復期間為何。被告於此抗辯
  ，自難憑採。則原告請求被告如數給付因系爭事故發生修復系
  爭車輛致額外支出之損失即代步費用，應予照准。
㈢按給付無確定期限者，債務人於債權人得請求給付時，經其催
  告而未為給付，自受催告時起，負遲延責任。其經債權人起訴
  而送達訴狀，或依督促程序送達支付命令，或為其他相類之行
  為者，與催告有同一之效力。遲延之債務，以支付金錢為標的
  者，債權人得請求依法定利率計算之遲延利息。應付利息之債
  務，其利率未經約定，亦無法律可據者，週年利率為5％，為民
  法第229條、第233條第1項及第203條分別定有明文。查原告依
  據和解之法律關係，請求被告賠償其允諾處理之代步費用74,6
  55元，屬給付無確定期限，依前揭說明，原告主張併以本件起
  訴狀繕本送達之翌日即111年7月12日（見本院卷第51頁）起至
  清償日止，按週年利率5％計算之利息，即屬有據。
四、綜上所述，原告請求被告給付74,655元，及自111年7月12日
    起至清償日止，按週年利率5％計算之利息，為有理由，應予
    准許。
五、本件係就民事訴訟法第436條之8適用小額訴訟程序所為被告
    敗訴之判決，依同法第436條之20之規定，應依職權宣告假
    執行。原告陳明願供擔保，僅為促使法院發動職權，毋庸為
    准駁之表示。並依同法第436條之23準用同法第436條第2項
    適用同法第392條第2項之規定，依職權宣告被告如預供擔保
    ，得免為假執行。
六、本件事證已臻明確，兩造其餘攻擊防禦方法及所提證據資料
    ，於判決結果不生影響，爰不一一論列，併此敘明。
七、按適用小額訴訟程序事件法院為訴訟費用之裁判時，應確定
    其費用額，民事訴訟法第436條之19定有明文，爰依後附計
    算書確定本件訴訟費用額如主文第2項所示。
八、訴訟費用負擔之依據：民事訴訟法第78條。
中　　華　　民　　國　　111 　年　　9 　　月　　23　　日
　　　　　　　　　臺北簡易庭  法　官　徐千惠　　　
以上正本係照原本作成。
如不服本判決，須以違背法令為理由，應於判決送達後20日內向
本庭（臺北市○○區○○○路0段000巷0號）提出上訴狀（須按他造當
事人之人數附繕本）。如委任律師提起上訴者，應一併繳納上訴
審裁判費。
中　　華　　民　　國　　111 　年　　9 　　月　　23　　日
                              書記官  蘇冠璇
訴訟費用計算書
項　　　　目             金 　額（新臺幣）　　   備註
第一審裁判費　　　          1,000元
合　　　　計　　　          1,000元
附錄：
一、民事訴訟法第436條之18第1項：判決書得僅記載主文，就當
    事人有爭執事項，於必要時得加記理由要領。
二、民事訴訟法第436條之24第2項：　　
　　對於小額程序之第一審裁判上訴或抗告，非以其違背法令為
    理由，不得為之。
三、民事訴訟法第436條之25：　　
　　上訴狀內應記載上訴理由，表明下列各款事項：
    ㈠原判決所違背之法令及其具體內容。
    ㈡依訴訟資料可認為原判決有違背法令之具體事實。
四、民事訴訟法第436條之32條第2項：
　　第438條至第445條、第448條至第450條、第454條、第455條
    、第459條、第462條、第463條、第468條、第469條第1款至
    第5款、第471條至第473條及第475條第1項之規定，於小額
    事件之上訴程序準用之。